臺灣高雄地方法院民事判決　　　　　 110年度雄小字第2504號
原　　　告　聯邦商業銀行股份有限公司


法定代理人　林鴻聯　
訴訟代理人　柯易賢　
　　　　　　黃靜美　
被　　　告　財政部國有財產署南區分署即沈順得之遺產管理人

法定代理人　黃莉莉　
訴訟代理人　黃耀光　
複　代理人　王文文　
上列當事人間請求給付簽帳卡消費款事件，本院於中華民國110
年10月21日言詞辯論終結，本院判決如下︰
    主       文
一、被告應於管理被繼承人沈順得之遺產範圍內給付原告新臺幣
    （下同）7,311 元，及自民國（下同）105 年9 月14日起至
    清償日止，按年息15％計算之利息。
二、訴訟費用1,000 元由被告於管理被繼承人沈順得之遺產範圍
    內負擔。
三、本判決得假執行。但被告如以7,311 元為原告預供擔保，得
    免為假執行。
    事實及理由
一、按訴狀送達後，原告不得將原訴變更或追加他訴，但擴張或
    減縮應受判決事項之聲明者，不在此限，民事訴訟法第255
    條第1項第3款定有明文，又依同法第436條第2項之規定，此
    於簡易訴訟程序亦有適用。本件原告起訴時原請求被告應於
    管理被繼承人沈順得之遺產範圍內給付8,025 元，及其中7,
    311 元自95年3 月16日起至104 年8 月31日止，按年息19.7
    1 ％計算之利息，另自104 年9 月1 日起至清償日止，按年
    息15％計算之利息。嗣於本院審理時變更聲明如主文第1 項
    所示，核屬減縮應受判決事項之聲明，與上開規定相符，應
    予准許。
二、原告主張：被繼承人沈順得前向伊請領信用卡（信用卡號：
    0000000000000000、0000000000000000，下合稱系爭信用卡
    ），並持以向特約商店記帳消費，但應於繳款截止日前向原
    告清償，如未依約繳款，應給付按週年利率19.71 ％計算之
    利息。詎沈順得持卡消費後，嗣未依約繳款，截至95年3 月
    15日累計消費款7,311 元、利息714 元未為清償（利息部分
    捨棄，見本院卷第50頁）。又因沈順得已於108 年4 月8日
    死亡，其繼承人均已拋棄繼承，並已由臺灣臺南地方法院（
    下稱臺南地院）選任被告擔任被繼承人沈順得之遺產管理人
    ，則被告應於管理被繼承人沈順得之遺產範圍內就被繼承人
    沈順得之債務負清償責任。為此，爰依信用卡契約及繼承之
    法律關係，請求被告如數清償等語，並聲明：如主文第1 項
    所示。
三、被告則以：伊不爭執本金部分之債權，惟就利息債權超過5
    年部分，其請求權已罹於時效而消滅，伊就此部分為時效抗
    辯，拒絕給付等語，資為抗辯。並聲明：原告之訴駁回。
四、得心證之理由：
㈠、原告主張之事實，業據其提出卡戶本金利息及相關費用查詢
    及分期未入帳查詢、歷史帳單查詢、信用卡申請書、信用卡
    約定條款、除戶謄本、臺南地院110 年度司家催字第15號公
    示催告公告等件為證（見本院卷第13至31頁），經本院核對
    無訛，且被告對沈順得積欠原告上開信用卡債務，積欠之消
    費款本金為7,311 元、被告為沈順得之遺產管理人等事實均
    不爭執，僅就利息為時效抗辯，本院依上開調查證據之結果
    ，因認原告之主張堪信為真。
㈡、按利息、紅利、租金、贍養費、退職金及其他1 年或不及1
    年之定期給付債權，其各期給付請求權，因5 年間不行使而
    消滅；時效完成後，債務人得拒絕給付，民法第126 條、第
    144 條第1 項分別定有明文。經查，原告乃係於110 年9 月
    14日提起本件訴訟，此有民事起訴狀上本院收文戳章可按，
    則原告就本件借款關於105 年9 月14日以前利息請求權顯已
    因5 年不行使而消滅，被告就此部分為時效抗辯，自屬有據
    。
五、綜上所述，原告依信用卡契約及繼承之法律關係，請求被告
    於管理被繼承人沈順得之遺產範圍內，給付7,311 元，及自
    105 年9 月14日起至清償日止，按年息15％計算之利息，為
    有理由，應予准許。
六、本件係就民事訴訟法第427 條第1 項訴訟適用簡易程序所為
    被告敗訴之判決，爰依同法第389 條第1 項第3 款規定，依
    職權宣告假執行；並確定訴訟費用額為1,000 元（即如後附
    訴訟費用計算式）。
七、訴訟費用負擔之依據：民事訴訟法第78條。
中    華    民    國   110    年    10    月    29    日
                  高雄簡易庭  法      官  林綉君
以上正本係照原本作成。
民事訴訟法第436條之24第2項：對於本判決之上訴，非以違背法
令為理由，不得為之。
如對本判決上訴，須於判決送達後20日內向本院提出上訴狀，並
須表明原判決所違背之法令及其具體內容與依訴訟資料可認為原
判決有違背法令之具體事實之上訴理由。
中    華    民    國   110    年    10    月    29    日
                              書  記  官  羅崔萍
　
訴訟費用計算式：
裁判費         1,000元
合計           1,000元